【裁判字號】    91,重附民,34
【裁判日期】    920721
【裁判案由】    請求賠償損害
【裁判全文】
臺灣桃園地方法院刑事附民訴訟判決                九十一年度重附民字第三四號
    原      告  甲○○
    訴訟代理人  陳金生
    被      告  乙○○
右列被告因偽造文書案件，經原告提起附帶民事訴訟，本院判決如左：
    主  文
原告之訴及假執行之聲請均駁回。
    事  實
一、原告方面
（一）聲明求為判決：
    (1)被告應賠償原告新台幣（以下同）六百九十六萬七千四十四元及自訴狀繕本送
      達之翌日起至清償日止，按年利率百分之五計算之利息。請准提供擔保宣告假
      執行。
    (2)被告應賠償原告六十六萬六千元。
（二）陳述略稱：
    (1)被告偽造文書假冒土地贈與，侵害原告繼承權，經檢察官偵查終結，提起公訴
      。被告因不法占有三十五筆土地，依其出售、被徵收及現公告現值，合計為三
      千六百八十二萬九千零九十元，依家屬繼承系統表，各為繼承權利應為六分之
      一，各應得六百一十三萬八千一百八十一元，加上其至九十一年十月止之法定
      利息，被告應賠償六百九十六萬七千四十四元。
    (2)另被告自本案偵查起斷絕原告與原告之母晤面，且誣指不孝，使原告受精神極
      端痛苦，另請求賠償六十六萬六千元。
二、被告方面
    被告未為任何聲明或陳述，亦未提出任何書狀。
    理  由
一、按刑事訴訟諭知無罪之判決者，對於附帶民事訴訟部份應以判決駁回原告之訴，
    刑事訴訟法第五百零三條第一項前段定有明文。本件被告被訴偽造文書一案，業
    經本院刑事判決諭知無罪在案。根據首揭說明，原告之訴有關第(1)點部分，自應
    予以駁回。
二、另按因犯罪而受損害之人，於刑事訴訟程序得附帶提起民事訴訟，對於被告及依
    民法負賠償責任之人，請求回復其損害，刑事訴訟法第四百八十七條第一項同有
    明文。是其附帶民事訴訟之提起以其損害係因犯罪而直接產生者為限。本件被告
    刑事訴訟被訴之事實係其偽造並行使案外人，即兩造父親之印文、贈與所有權移
    轉申請書等文件辦理土地移轉登記（此部分時效已消滅），其後於八十三年六月
    二日將部分土地出售，而行使使公務員登載不實之土地所有權狀。至於原告前開
    第(2)點主張之事實，並不在起訴之犯罪事實內。且依其所述，此係其提出告訴後
    ，被告另行對其（或其母親、其先生）之行為，與起訴之犯罪事實無涉。是縱其
    所述屬實，亦非得於刑事訴訟程序中附帶提起請求之範圍。原告併予請求，亦不
    合法，亦應駁回。
三、據上論斷，應依刑事訴訟法第五百零二條第一項、第五百零三條第一項前段判決
    如主文。
中      華      民      國    九十二    年      七      月    二十一    日
                                    台灣桃園地方法院刑事第六庭
                                        法  官  潘進順
右正本證明與原本無異。
對於本判決如不服應於送達後十日內，向本院提出上訴狀；且其中聲明及陳述第(1)點
部分，非對刑事判決上訴時不得上訴。
                                        書記官  陳玉芬
中      華      民      國    九十二    年      七      月    二十五    日


司法院資訊處製作；財團法人民間司法改革基金會備份。
